【裁判字號】    98,消債更,314
【裁判日期】    980527
【裁判案由】    更生事件
【裁判全文】
臺灣板橋地方法院民事裁定           98年度消債更字第314號
聲  請  人  甲○○
代  理  人  謝杏奇律師
上列當事人因消費者債務清理事件，聲請更生，本院裁定如下：
    主  文
債務人甲○○自中華民國九十八年五月二十七日下午四時起開始
更生程序。
本件得由司法事務官進行更生程序。
    理  由
一、按法院開始更生程序之裁定，應載明其年、月、日、時，並
    即時發生效力；法院裁定開始更生或清算程序後，得命司法
    事務官進行更生或清算程序。消費者債務清理條例第45條第
    1 項、第16條第1 項前段分別定有明文。
二、本件債務人主張略以：其積欠金融機構債務共新臺幣（下同
    ）3,464,483 元，於消費者債務清理條例施行前，曾於民國
    95年5 月間，參加中華民國銀行公會會員辦理消費金融案件
    無擔保債務協商機制，與最大債權金融機構中國信託商業銀
    行股份有限公司（下稱中國信託）成立協商，約定自95年 6
    月起，分120 期，利率0.00% ，每月繳納28,871元至清償完
    畢為止，惟聲請人95年5 月協商成立當時月薪約42,000元，
    勉力足以維持基本生活開銷，至97年1 月因經濟不景氣，聲
    請人之薪水已減為每月35,090元，且聲請人又發現罹患紅班
    性狼瘡，聲請人不僅每月需支付房租5,500 元、伙食費4,50
    0 元、勞保費394 元、健保費957 元、水費電費電話費等其
    它生活日用品開支1,000 元，扶養輕度智障之兒子楊○○之
    校車車費及餐費約3,100 元、更因發現罹患紅班性狼瘡每月
    須自費使用賽得膠囊84顆（每顆66元）而須花費醫藥費約6,
    000 元，聲請人97年1 月之每月收入自42,000元減為35,090
    元，扣除協商每月應繳金額28,871元，僅剩餘6,219 元，顯
    然無法維持最低基本生活必要支出，故不得已而毀諾（自95
    年6 月起至97年1 月止，因96年1 月及同年5 月發生車禍，
    故曾辦理延後2 個月，計繳納17期，共490,807 元），又聲
    請人無擔保或無優先權之債務總額未逾1,200 萬元，復未經
    法院裁定開始清算程序或宣告破產，爰依法聲請更生等語。
三、經查，聲請人所主張之上開事實，業據提出債權人清冊、財
    產及收入狀況說明書、95年協商成立協議書、財團法人金融
    聯合徵信中心當事人綜合信用報告、身分證正反面影本、戶
    籍謄本、聲請人與前配偶楊榮宗及其子楊○○財政部臺灣省
    北區國稅局綜合所得稅各類所得資料清單及財產歸屬資料清
    單、聲請人97年1 月至98年3 月員工薪資單、房屋租賃契約
    書及房租收付明細表、聲請人之子楊○○中華民國身心障礙
    手冊及學雜費收據、國立臺灣大學醫學院附設醫院使用（賽
    得）膠囊治療之患者同意書及處方箋、存摺影本、聲請人之
    女兒楊○○在學證明、本院97年度執菊字第72334 號執行命
    令影本、97年度促字第39361 號、第46504 號、第47356 號
    支付命令影本、98年度司促字第9756號、第12043 號支付命
    令影本、行照正反面影本、97年度各類所得扣繳暨免扣繳憑
    單、勞工保險被保險人投保資料表、減薪同意書、無薪給假
    同意書、95年7 月至98年3 月薪資明細表等為證，堪信聲請
    人之主張為真實。本件又查無債務人有消費者債務清理條例
    第6 條第3 項、第8 條或第46條各款所定駁回更生聲請之事
    由存在，則聲請人聲請更生，洵屬有據，爰裁定如主文。
四、另聲請人應於更生程序開始後，由債權人會議可決或由法院
    裁定認可其更生方案後方能實行，倘未能經債權會議可決或
    經法院裁定認可，則依消費者債務清理條例第61條規定，應
    續行清算程序，故本件聲請人仍應提出足以為債權人接受或
    經法院認為公允之更生方案以供採擇，附此敘明。
中    華    民    國    98    年    5     月    27    日
              民事第一庭  法      官  陳翠琪
上為正本係照原本作成
本件不得抗告
本裁定已於98年5月27日下午四時公告。
中    華    民    國    98    年    5     月    27    日
                          書  記  官  簡曉君


司法院資訊處製作；財團法人民間司法改革基金會備份。
